臺灣高雄地方法院刑事判決　　　　　　　　　　　　九十一年度訴字第一四六號
　　公訴人　臺灣高雄地方法院檢察署檢察官
　　被　告　甲○○
右列被告等因偽造文書等案件，經檢察官聲請簡易判決處刑（九十一年度偵字第二八
八號），茲因本院高雄簡易庭認其不宜以簡易判決處刑，而移送前來（九十一年度雄
簡字第一二０號），由本院改依通常程序為第一審審判並判決如左：
    主  文
甲○○行使偽造私文書，足以生損害於公眾及他人，處有期徒刑貳月，如易科罰金，
以參佰元折算壹日；又服用酒類，不能安全駕駛動力交通工具而駕駛，處有期徒刑參
月，如易科罰金，以參佰元折算壹日。應執行有期徒刑肆月，如易科罰金，以參佰元
折算壹日。緩刑貳年。
高雄市政府警察局高市警刑字第Ｂ00000000號舉發違反道路交通管理事件通
知單之通知聯、移送聯、回覆聯及存查聯上偽造之「乙○○」署押肆枚，均沒收之。
    事  實
一、甲○○於民國九十年十二月二十日十五時許，在高雄市○○街附近其親戚住處，
    飲用啤酒等酒類後，雖其視覺及行為反應能力降低，而不能安全駕駛動力交通工
    具，惟仍於同日十六時許，貿然駕駛車牌號碼ＩＫ─四三０七號自小貨車外出，
    欲至高雄市○○路購買商品。嗣於同日十六時三十分許，其沿高雄市○鎮區○○
    路北向南方向行駛至該路與瑞隆路交岔路口，欲左轉瑞隆路時，因不勝酒力疏於
    注意車前狀況，遂於發現適沿永豐路南向北方向行駛至該交岔路口，由丙○○所
    駕駛之車牌號碼ＸＣ─八００六號自小客車時，煞避不及而肇事，經到場警員於
    同日十六時四十九分許，當場以酒精測試器測試，其呼氣酒精濃度測定值達每公
    升零點三四毫克。詎甲○○為警查獲其酒後肇事後，因其駕駛執照已遭吊扣，惟
    恐遭員警另行舉發，遂向執行取締勤務員警黃清郎自稱為其弟乙○○，並在高雄
    市政府警察局舉發違反道路交通管理事件通知單上（一式四聯，含通知聯、移送
    聯、回覆聯及存查聯），偽簽「乙○○」之署押，表示已收到該違規通知單之意
    思，持以行使而交回員警黃清郎，足以生損害於乙○○及警察機關對於犯罪偵查
    與道路交通管理之正確性。嗣於同日十八時許，甲○○因深覺不該冒用其弟乙○○之名，遂於高雄市政府警察局前鎮分局瑞隆派出所員警為其製作筆錄前，自行
    向該所員警洪肇憶坦承上揭偽造文書犯行，並未逃避而接受裁判。
二、案經高雄市政府警察局前鎮分局移送臺灣高雄地方法院檢察署檢察官偵查並聲請
    簡易判決處刑後，由本院高雄簡易庭移送審理。
    理  由
一、訊據被告甲○○對右揭犯罪事實坦承不諱，核與被害人丙○○、乙○○於警訊時
    ；證人洪肇憶於本院審理時所分別證述之情節均大致相符，並有經被告偽造「乙○○」署押之高雄市政府警察局舉發違反道路交通管理事件通知單通知聯一紙，
    及酒精濃度測試列印紙、道路交通事故調查報告表影本各一紙在卷可稽，而就醫
    學文獻所知，酒精對人體造成之影響，於呼氣時酒精濃度達每公升零點二五毫克
    即會輕度中毒，造成輕度協調功能降低，呼氣酒精濃度達每公升零點五毫克時屬
    輕到中度中毒症狀，出現反應較慢、感覺減低、影響駕駛之狀況，此有行政院國
    軍退除役官兵輔導委員會臺北榮民總醫院八十八年八月五日（八八）北總內字第
    二六八六八號函文可據，參考德國及美國，對於呼氣酒精濃度達每公升零點五五
    毫克，肇事率即達一般正常人十倍之認定標準（見法務部八十八年五月十八日法
    八八檢字第一六六九號函），本件被告於事故後經警當場以酒精測試器測試，呼
    氣酒精濃度測定值雖僅為每公升零點三四毫克，未達每公升零點五五毫克之絕對
    不能安全駕駛動力交通工具之認定標準，惟其既於偵查及本院審理時自承當天因
    為喝酒頭腦沒有很清醒，注意力多少有減退等語（見九十年十二月二十一日偵查
    筆錄、本院九十一年五月七日審判筆錄），顯見事故當時被告之視覺及行為反應
    能力確較常人降低而影響駕駛，並因而於發現被害人丙○○所駕駛自小客車時煞
    避不及而肇事，堪認其確已達不能安全駕駛動力交通工具之程度。是本件至此事
    證已臻明確，被告犯行洵堪認定，應依法加以論科。
二、被告甲○○服用酒類後，不能安全駕駛動力交通工具仍駕駛上開自用小客車，核
    其所為，係犯刑法第一百八十五條之三服用酒類不能安全駕駛動力交通工具而駕
    駛罪；又其在高雄市政府警察局舉發違反道路交通管理事件通知單上偽簽「乙○○」之署押，並持之交回員警，核其所為，係犯刑法第二百十六條、第二百十條
    之行使偽造私文書罪。其偽造署押行為為偽造私文書之部分行為，偽造私文書之
    低度行為復為行使偽造私文書之高度行為所吸收，均不另論罪。再其於前揭偽造
    文書犯行遭發覺前，即向員警自承犯罪，並未逃避而接受裁判，應依刑法第六十
    二條前段規定，就其所犯行使偽造文書部分犯行減輕其刑。被告所犯上開二罪間
    ，犯意各別，行為互殊，犯罪構成要件不同，應予分論併罰。爰審酌被告之犯罪
    動機、目的、手段，及其生活狀況、品行、智識程度，暨其犯後坦承犯行，態度
    良好，併審酌其已賠償被害人丙○○損害，有和解書影本一紙在卷可稽等一切情
    狀，分別就其所犯酒後駕車及行使偽造私文書罪，各量處如主文所示之刑，並定
    其應執行之刑及易科罰金之折算標準，以示儆懲。末按，被告前未曾受有期徒刑
    以上刑之宣告，有臺灣高等法院被告全國前案紀錄表可按，其因一時失慮，偶罹
    刑典，經此偵審程序後，當知所警惕，信無再犯之虞，本院因認所宣告之刑以暫
    不執行為適當，併諭知緩刑二年，以啟自新。高雄市政府警察局高市警刑字第Ｂ
    00000000號舉發違反道路交通管理事件通知單之通知聯、移送聯、回覆
    聯及存查聯上偽造之「乙○○」署押四枚，依刑法第二百十九條之規定，均沒收
    之。
據上論斷，應依刑事訴訟法第四百五十二條、第二百九十九條第一項前段，刑法第一
百八十五條之三、第二百十六條、第二百十條、第六十二條、第五十一條第五款、第
四十一條第一項、第七十四條第一款、第二百十九條、罰金罰鍰提高標準條例第二條
，判決如主文。
本案經檢察官楊碧瑛到庭執行職務。
中      華      民      國    九十一    年      五      月    二十一    日
                                 臺灣高雄地方法院刑事第七庭
                                   法  官 劉傑民
右正本證明與原本無異。
如不服本判決，應於判決送達後十日內，向本院提出上訴狀。
                                   書記官 黃琬婷
中      華      民      國    九十一    年      五      月    二十一    日
附錄法條：
刑法第一百八十五條之三
服用毒品、麻醉藥品、酒類或其他相類之物，不能安全駕駛動力交通工具而駕駛者，
處一年以下有期徒刑、拘役或三萬元以下罰金。
刑法第二百十條
偽造、變造私文書，足以生損害於公眾或他人者，處五年以下有期徒刑。
刑法第二百一十六條
行使第二百十條至第二百十五條之文書者，依偽造、變造文書或登載不實事項或使登
載不實事項之規定處斷。
